【裁判字號】    98,裁,2504
【裁判日期】    981022
【裁判案由】    公平交易法
【裁判全文】
最  高  行  政  法  院  裁  定
                                      98年度裁字第2504號
上  訴  人  翰林出版事業股份有限公司
代  表  人  甲○○
訴訟代理人  黃怡騰  律師
被 上訴 人  行政院公平交易委員會
代  表  人  乙○○
上列當事人間公平交易法事件，上訴人對於中華民國98年7月23
日臺北高等行政法院98年度訴字第643號判決，提起上訴，本院
裁定如下：
    主  文
上訴駁回。
上訴審訴訟費用由上訴人負擔。
    理  由
一、按對於高等行政法院判決之上訴，非以其違背法令為理由，
    不得為之，行政訴訟法第242條定有明文。依同法第243條第
    1項規定，判決不適用法規或適用不當者，為違背法令；而
    判決有同條第2項所列各款情形之一者，為當然違背法令。
    是當事人對於高等行政法院判決上訴，如依行政訴訟法第24
    3條第1項規定，以高等行政法院判決有不適用法規或適用不
    當為理由時，其上訴狀或理由書應有具體之指摘，並揭示該
    法規之條項或其內容；若係成文法以外之法則，應揭示該法
    則之旨趣，倘為司法院解釋或本院之判例，則應揭示該判解
    之字號或其內容。如以行政訴訟法第243條第2項所列各款情
    形為理由時，其上訴狀或理由書，應揭示合於該條項各款之
    事實。上訴狀或理由書如未依此項方法表明者，即難認為已
    對高等行政法院判決之違背法令有具體之指摘，其上訴自難
    認為合法。
二、本件上訴人於民國（下同）96年4至6月之96學年度第1學期
    國民中小學教科書選書期間，針對教師提供無敵印章百寶盒
    、無敵數學批改章及CD收納夾等不當物品，經被上訴人調查
    後，以上訴人於96學年度國民中小學教科書選書期間，針對
    教師提供不當物品，以爭取選用其教科書之機會，為足以影
    響交易秩序之顯失公平行為，違反公平交易法第24條規定，
    乃依同法第41條前段規定，以97年8月22日公處字第097115
    號處分書（下稱原處分）命上訴人自處分書送達之次日起，
    應立即停止前項違法行為，並處以新臺幣（下同）250萬元
    罰鍰。上訴人不服，循序提起行政訴訟，經臺北高等行政法
    院98年度訴字第643號判決駁回，遂提起上訴。
三、本件上訴人對於高等行政法院判決上訴，主張：其所提供之
    贈品係用以作為致贈優秀畢業生之畢業獎品之用，本質不屬
    於「非屬與使用特定教科書教學具有直接關聯之輔助教具」
    之範圍，更非以「教師」為贈送對象，作為爭取選書目的，
    原判決引用「教科書規範說明」進而指稱上訴人提供之贈品
    為不當物品，顯有理由不備及理由矛盾之違法。且被上訴人
    所提出之調查表，並未具體詢問系爭贈送物品之「目的」、
    「用途」、「對象」、「數量」乃至「由何人所索取」抑或
    「係上訴人主動或被動提供」，即僅因填寫問卷之人簡單的
    勾選動作，率而認定為上訴人違法之推論基礎，既欠具體，
    復乏可信之理由等語。惟本院經核其上訴理由，係就原審取
    捨證據、認定事實之職權行使，指摘其為不當，並就原審已
    論斷者，泛言未論斷，或就原審所為論斷，泛言其論斷矛盾
    ，而非具體表明合於不適用法規、適用法規不當、或行政訴
    訟法第243條第2項所列各款之情形，難認對該判決之如何違
    背法令已有具體之指摘。依首開規定及說明，應認其上訴為
    不合法。
四、據上論結，本件上訴為不合法。依行政訴訟法第249條第1項
    前段、第104條、民事訴訟法第95條、第78條，裁定如主文
    。
中    華    民    國    98    年    10    月    22    日
                    最高行政法院第三庭
                        審判長法官  高  啟  燦
                              法官  林  茂  權
                              法官  林  文  舟
                              法官  楊  惠  欽
                              法官  黃  合  文
以  上  正  本  證  明  與  原  本  無  異
中    華    民    國    98    年    10    月    26    日
                              書記官  邱  彰  德


司法院資訊處製作；財團法人民間司法改革基金會備份。
